Config:
  hfst:
    Gen: ../../../src/generator-dict-gt-norm.hfst
    Morph: ../../../src/analyser-dict-gt-norm.hfst
  xerox:
    Gen: ../../../src/generator-dict-gt-norm.xfst
    Morph: ../../../src/analyser-dict-gt-norm.xfst
    App: lookup

Tests:

  Verb - toohâđ: # checked

    toohâđ+V+Inf: toohâđ
    toohâđ+V+Der/Pass+V+Inf: tohhuđ
    toohâđ+V+Der/Pass+V+Ind+Prs+Sg1: tohhuum
    toohâđ+V+Der/Pass+V+Ind+Prs+Sg2: tohhuuh
    toohâđ+V+Der/Pass+V+Ind+Prs+Sg3: tahhoo
    toohâđ+V+Der/Pass+V+Ind+Prs+Du1: tahhojeen
    toohâđ+V+Der/Pass+V+Ind+Prs+Du2: tohhuuvettee
    toohâđ+V+Der/Pass+V+Ind+Prs+Du3: tohhuv
    toohâđ+V+Der/Pass+V+Ind+Prs+Pl1: tohhup
    toohâđ+V+Der/Pass+V+Ind+Prs+Pl2: tohhuuvetteđ
    toohâđ+V+Der/Pass+V+Ind+Prs+Pl3: tahhojeh
    toohâđ+V+Der/Pass+V+Ind+Prt+Sg1: tahhojim
    toohâđ+V+Der/Pass+V+Ind+Prt+Sg2: tahhojih
    toohâđ+V+Der/Pass+V+Ind+Prt+Sg3: tohhui
    toohâđ+V+Der/Pass+V+Ind+Prt+Du1: tohhuim
    toohâđ+V+Der/Pass+V+Ind+Prt+Du2: tohhuid
    toohâđ+V+Der/Pass+V+Ind+Prt+Du3: tohhuin
    toohâđ+V+Der/Pass+V+Ind+Prt+Pl1: tohhuim
    toohâđ+V+Der/Pass+V+Ind+Prt+Pl2: tohhuid
    toohâđ+V+Der/Pass+V+Ind+Prt+Pl3: tahhojii
    toohâđ+V+Der/Pass+V+Cond+Prs+Sg1: tohhuuččim
    toohâđ+V+Der/Pass+V+Cond+Prs+Sg2: tohhuuččih
    toohâđ+V+Der/Pass+V+Cond+Prs+Sg3: tohhuuččij
    toohâđ+V+Der/Pass+V+Cond+Prs+Du1: tohhuuččáim
    toohâđ+V+Der/Pass+V+Cond+Prs+Du2: tohhuuččáid
    toohâđ+V+Der/Pass+V+Cond+Prs+Du3: tohhuuččáin
    toohâđ+V+Der/Pass+V+Cond+Prs+Pl1: tohhuuččijm
    toohâđ+V+Der/Pass+V+Cond+Prs+Pl2: tohhuuččijd
    toohâđ+V+Der/Pass+V+Cond+Prs+Pl3: tohhuuččii
    toohâđ+V+Der/Pass+V+Pot+Prs+Sg1: tohhuužeem
    toohâđ+V+Der/Pass+V+Pot+Prs+Sg2: tohhuužeeh
#    toohâđ+V+Der/Pass+V+Pot+Prs+Sg3: tohhuš
    toohâđ+V+Der/Pass+V+Pot+Prs+Du1: tohhuužeen
    toohâđ+V+Der/Pass+V+Pot+Prs+Du2: tohhušvettee
    toohâđ+V+Der/Pass+V+Pot+Prs+Du3: tohhuužává
    toohâđ+V+Der/Pass+V+Pot+Prs+Pl1: tohhuužep
    toohâđ+V+Der/Pass+V+Pot+Prs+Pl2: tohhušvetteđ
    toohâđ+V+Der/Pass+V+Pot+Prs+Pl3: tohhuužeh
    toohâđ+V+Der/Pass+V+Ind+Prs+ConNeg: tohhuu
    toohâđ+V+Der/Pass+V+Ind+Prt+ConNeg: tohhum
    toohâđ+V+Der/Pass+V+Cond+Prs+ConNeg: tohhuuččii
    toohâđ+V+Der/Pass+V+Pot+Prs+ConNeg: tohhuužii
    toohâđ+V+Der/Pass+V+PrsPrc: [tahhojeijee, tahhojijjee]
    toohâđ+V+Der/Pass+V+PrfPrc: [tohhum, toohum] #Lene added toohum
    toohâđ+V+Der/Pass+V+Actio+Nom: tohhum
    toohâđ+V+Der/Pass+V+Actio+Ess: tohhuumin
    toohâđ+V+Der/Pass+V+Actio+Loc: tohhuumist
    toohâđ+V+Der/Pass+V+Actio+Ill: tohhuumân
    toohâđ+V+Der/Pass+V+Ger: tohhuudijn
    toohâđ+V+Der/Pass+V+VAbess: tohhuuhánnáá
    toohâđ+V+Der/d+V+Ind+Prs+Sg1: tovâdâm
    toohâđ+V+Der/d+V+Ind+Prs+Sg2: tovâdah
    toohâđ+V+Der/d+V+Ind+Prs+Sg3: toovâd
    toohâđ+V+Der/d+V+Ind+Prs+Du1: tovâdeen
    toohâđ+V+Der/d+V+Ind+Prs+Du2: toovâdvettee
    toohâđ+V+Der/d+V+Ind+Prs+Du3: tovâdává
    toohâđ+V+Der/d+V+Ind+Prs+Pl3: tovâdeh
    toohâđ+V+Der/d+V+Ind+Prs+ConNeg: toovâd
    toohâđ+V+Der/d+V+Ind+Prt+Sg1: tovâdim
    toohâđ+V+Der/d+V+Ind+Prt+Sg3: tovâdij
    toohâđ+V+Der/d+V+Ind+Prt+Pl3: tovâdii
    toohâđ+V+Der/d+V+Cond+Prs+Sg1: tovâdiččim
    toohâđ+V+Der/d+V+Cond+Prs+Sg3: tovâdičij
    toohâđ+V+Der/d+V+Pot+Prs+Sg1: tovâdižžeem
    toohâđ+V+Der/d+V+Pot+Prs+Sg3: tovâdiš
    toohâđ+V+Der/d+V+Ind+Prs+ConNeg: toovâd
    toohâđ+V+Der/d+V+Ind+Prt+ConNeg: tovâdâm
    toohâđ+V+Der/d+V+Pot+Prs+ConNeg: tovâdižžii
    toohâđ+V+Der/d+V+PrfPrc: tovâdâm
    toohâđ+V+Der/d+V+VAbess: toovâdhánnáá
    toohâđ+V+Der/d+V+Actio+Nom: tovâdem
    toohâđ+V+Der/d+V+Actio+Ill: toovâdmân
    toohâđ+V+Der/d+V+Actio+Ess: toovâdmin
    toohâđ+V+Der/d+V+Actio+Loc: toovâdmist
    toohâđ+V+Der/d+V+Actio+Com: toovâddijn
    toohâđ+V+Der/d+V+Actio+Com+PxSg1: toovâddijnân
    toohâđ+V+Der/d+V+Actio+Com+PxSg2: toovâddijnâd
    toohâđ+V+Der/d+V+Actio+Com+PxSg3: toovâddijnis
    toohâđ+V+Der/d+V+Ger: toovâddijn
    toohâđ+V+Der/st+V+Ind+Prs+Sg1: tovâstâm
    toohâđ+V+Der/tt+V+Ind+Prs+Sg1: tovâttâm
    toohâđ+V+Der/InchL+V+Ind+Prs+Sg1: tovâškuáđám
    toohâđ+V+Der/l+V+Ind+Prs+Sg1: tohâlâm
    toohâđ+V+Der/l+V+Ind+Prs+Sg3: toohâl
    toohâđ+V+Der/l+V+Ind+Prs+Du1: tohâleen
    toohâđ+V+Der/l+V+Ind+Prs+Pl3: tohâleh
    toohâđ+V+Der/l+V+Ind+Prs+ConNeg: toohâl
    toohâđ+V+Der/l+V+Ind+Prt+Sg1: tohâlim
    toohâđ+V+Der/l+V+Ind+Prt+Sg3: tohâlij
    toohâđ+V+Der/l+V+Ind+Prt+Pl3: tohâlii

  Verb - luuhâđ: # checked

    luuhâđ+V+Inf: luuhâđ
    luuhâđ+V+Der/Pass+V+Inf: luhhuđ
    luuhâđ+V+Der/Pass+V+Ind+Prs+Sg1: luhhuum
    luuhâđ+V+Der/Pass+V+Ind+Prs+Sg2: luhhuuh
    luuhâđ+V+Der/Pass+V+Ind+Prs+Sg3: lohhoo
    luuhâđ+V+Der/Pass+V+Ind+Prs+Du1: lohhojeen
    luuhâđ+V+Der/Pass+V+Ind+Prs+Du2: luhhuuvettee
    luuhâđ+V+Der/Pass+V+Ind+Prs+Du3: luhhuv
    luuhâđ+V+Der/Pass+V+Ind+Prs+Pl1: luhhup
    luuhâđ+V+Der/Pass+V+Ind+Prs+Pl2: luhhuuvetteđ
    luuhâđ+V+Der/Pass+V+Ind+Prs+Pl3: lohhojeh
    luuhâđ+V+Der/Pass+V+Ind+Prt+Sg1: lohhojim
    luuhâđ+V+Der/Pass+V+Ind+Prt+Sg2: lohhojih
    luuhâđ+V+Der/Pass+V+Ind+Prt+Sg3: luhhui
    luuhâđ+V+Der/Pass+V+Ind+Prt+Du1: luhhuim
    luuhâđ+V+Der/Pass+V+Ind+Prt+Du2: luhhuid
    luuhâđ+V+Der/Pass+V+Ind+Prt+Du3: luhhuin
    luuhâđ+V+Der/Pass+V+Ind+Prt+Pl1: luhhuim
    luuhâđ+V+Der/Pass+V+Ind+Prt+Pl2: luhhuid
    luuhâđ+V+Der/Pass+V+Ind+Prt+Pl3: lohhojii
    luuhâđ+V+Der/Pass+V+Cond+Prs+Sg1: luhhuuččim
    luuhâđ+V+Der/Pass+V+Cond+Prs+Sg2: luhhuuččih
    luuhâđ+V+Der/Pass+V+Cond+Prs+Sg3: luhhuuččij
    luuhâđ+V+Der/Pass+V+Cond+Prs+Du1: luhhuuččáim
    luuhâđ+V+Der/Pass+V+Cond+Prs+Du2: luhhuuččáid
    luuhâđ+V+Der/Pass+V+Cond+Prs+Du3: luhhuuččáin
    luuhâđ+V+Der/Pass+V+Cond+Prs+Pl1: luhhuuččijm
    luuhâđ+V+Der/Pass+V+Cond+Prs+Pl2: luhhuuččijd
    luuhâđ+V+Der/Pass+V+Cond+Prs+Pl3: luhhuuččii
    luuhâđ+V+Der/Pass+V+Pot+Prs+Sg1: luhhuužeem
    luuhâđ+V+Der/Pass+V+Pot+Prs+Sg2: luhhuužeeh
#    luuhâđ+V+Der/Pass+V+Pot+Prs+Sg3: luhhuš
    luuhâđ+V+Der/Pass+V+Pot+Prs+Du1: luhhuužeen
    luuhâđ+V+Der/Pass+V+Pot+Prs+Du2: luhhušvettee
    luuhâđ+V+Der/Pass+V+Pot+Prs+Du3: luhhuužává
    luuhâđ+V+Der/Pass+V+Pot+Prs+Pl1: luhhuužep
    luuhâđ+V+Der/Pass+V+Pot+Prs+Pl2: luhhušvetteđ
    luuhâđ+V+Der/Pass+V+Pot+Prs+Pl3: luhhuužeh
    luuhâđ+V+Der/Pass+V+Ind+Prs+ConNeg: luhhuu
    luuhâđ+V+Der/Pass+V+Ind+Prt+ConNeg: luhhum
    luuhâđ+V+Der/Pass+V+Cond+Prs+ConNeg: luhhuuččii
    luuhâđ+V+Der/Pass+V+Pot+Prs+ConNeg: luhhuužii
    luuhâđ+V+Der/Pass+V+PrsPrc: [lohhojeijee, lohhojijjee]
    luuhâđ+V+Der/Pass+V+PrfPrc: [luhhum, luuhum] #Lene added luuhum
    luuhâđ+V+Der/Pass+V+Actio+Nom: luhhum
    luuhâđ+V+Der/Pass+V+Actio+Ess: luhhuumin
    luuhâđ+V+Der/Pass+V+Actio+Loc: luhhuumist
    luuhâđ+V+Der/Pass+V+Actio+Ill: luhhuumân
    luuhâđ+V+Der/Pass+V+Ger: luhhuudijn
    luuhâđ+V+Der/Pass+V+VAbess: luhhuuhánnáá
    luuhâđ+V+Der/d+V+Ind+Prs+Sg1: luvâdâm
    luuhâđ+V+Der/d+V+Ind+Prs+Sg2: luvâdah
    luuhâđ+V+Der/d+V+Ind+Prs+Sg3: luuvâd
    luuhâđ+V+Der/d+V+Ind+Prs+Du1: luvâdeen
    luuhâđ+V+Der/d+V+Ind+Prs+Du2: luuvâdvettee
    luuhâđ+V+Der/d+V+Ind+Prs+Du3: luvâdává
    luuhâđ+V+Der/d+V+Ind+Prs+Pl3: luvâdeh
    luuhâđ+V+Der/d+V+Ind+Prs+ConNeg: luuvâd
    luuhâđ+V+Der/d+V+Ind+Prt+Sg1: luvâdim
    luuhâđ+V+Der/d+V+Ind+Prt+Sg3: luvâdij
    luuhâđ+V+Der/d+V+Ind+Prt+Pl3: luvâdii
    luuhâđ+V+Der/d+V+Cond+Prs+Sg1: luvâdiččim
    luuhâđ+V+Der/d+V+Cond+Prs+Sg3: luvâdičij
    luuhâđ+V+Der/d+V+Pot+Prs+Sg1: luvâdižžeem
    luuhâđ+V+Der/d+V+Pot+Prs+Sg3: luvâdiš
    luuhâđ+V+Der/d+V+Ind+Prs+ConNeg: luuvâd
    luuhâđ+V+Der/d+V+Ind+Prt+ConNeg: luvâdâm
    luuhâđ+V+Der/d+V+Pot+Prs+ConNeg: luvâdižžii
    luuhâđ+V+Der/d+V+PrfPrc: luvâdâm
    luuhâđ+V+Der/d+V+VAbess: luuvâdhánnáá
    luuhâđ+V+Der/d+V+Actio+Nom: luvâdem
    luuhâđ+V+Der/d+V+Actio+Ill: luuvâdmân
    luuhâđ+V+Der/d+V+Actio+Ess: luuvâdmin
    luuhâđ+V+Der/d+V+Actio+Loc: luuvâdmist
    luuhâđ+V+Der/d+V+Actio+Com: luuvâddijn
    luuhâđ+V+Der/d+V+Actio+Com+PxSg1: luuvâddijnân
    luuhâđ+V+Der/d+V+Actio+Com+PxSg2: luuvâddijnâd
    luuhâđ+V+Der/d+V+Actio+Com+PxSg3: luuvâddijnis
    luuhâđ+V+Der/d+V+Ger: luuvâddijn
    luuhâđ+V+Der/st+V+Ind+Prs+Sg1: luvâstâm
    luuhâđ+V+Der/tt+V+Ind+Prs+Sg1: luvâttâm
    luuhâđ+V+Der/InchL+V+Ind+Prs+Sg1: luvâškuáđám
    luuhâđ+V+Der/l+V+Ind+Prs+Sg1: luhâlâm
    luuhâđ+V+Der/l+V+Ind+Prs+Sg3: luuhâl
    luuhâđ+V+Der/l+V+Ind+Prs+Du1: luhâleen
    luuhâđ+V+Der/l+V+Ind+Prs+Pl3: luhâleh
    luuhâđ+V+Der/l+V+Ind+Prs+ConNeg: luuhâl
    luuhâđ+V+Der/l+V+Ind+Prt+Sg1: luhâlim
    luuhâđ+V+Der/l+V+Ind+Prt+Sg3: luhâlij
    luuhâđ+V+Der/l+V+Ind+Prt+Pl3: luhâlii
    
  Verb - puurrâđ: # ML checked

    puurrâđ+V+Inf: puurrâđ
    puurrâđ+V+Der/Pass+V+Inf: purruđ
    puurrâđ+V+Der/Pass+V+Ind+Prs+Sg1: purruum
    puurrâđ+V+Der/Pass+V+Ind+Prs+Sg2: purruuh
    puurrâđ+V+Der/Pass+V+Ind+Prs+Sg3: porroo
    puurrâđ+V+Der/Pass+V+Ind+Prs+Du1: porrojeen
    puurrâđ+V+Der/Pass+V+Ind+Prs+Du2: purruuvettee
    puurrâđ+V+Der/Pass+V+Ind+Prs+Du3: purruv
    puurrâđ+V+Der/Pass+V+Ind+Prs+Pl1: purrup
    puurrâđ+V+Der/Pass+V+Ind+Prs+Pl2: purruuvetteđ
    puurrâđ+V+Der/Pass+V+Ind+Prs+Pl3: porrojeh
    puurrâđ+V+Der/Pass+V+Ind+Prt+Sg1: porrojim
    puurrâđ+V+Der/Pass+V+Ind+Prt+Sg2: porrojih
    puurrâđ+V+Der/Pass+V+Ind+Prt+Sg3: purrui
    puurrâđ+V+Der/Pass+V+Ind+Prt+Du1: purruim
    puurrâđ+V+Der/Pass+V+Ind+Prt+Du2: purruid
    puurrâđ+V+Der/Pass+V+Ind+Prt+Du3: purruin
    puurrâđ+V+Der/Pass+V+Ind+Prt+Pl1: purruim
    puurrâđ+V+Der/Pass+V+Ind+Prt+Pl2: purruid
    puurrâđ+V+Der/Pass+V+Ind+Prt+Pl3: porrojii
    puurrâđ+V+Der/Pass+V+Cond+Prs+Sg1: purruuččim
    puurrâđ+V+Der/Pass+V+Cond+Prs+Sg2: purruuččih
    puurrâđ+V+Der/Pass+V+Cond+Prs+Sg3: purruuččij
    puurrâđ+V+Der/Pass+V+Cond+Prs+Du1: purruuččáim
    puurrâđ+V+Der/Pass+V+Cond+Prs+Du2: purruuččáid
    puurrâđ+V+Der/Pass+V+Cond+Prs+Du3: purruuččáin
    puurrâđ+V+Der/Pass+V+Cond+Prs+Pl1: purruuččijm
    puurrâđ+V+Der/Pass+V+Cond+Prs+Pl2: purruuččijd
    puurrâđ+V+Der/Pass+V+Cond+Prs+Pl3: purruuččii
    puurrâđ+V+Der/Pass+V+Pot+Prs+Sg1: purruužeem
    puurrâđ+V+Der/Pass+V+Pot+Prs+Sg2: purruužeeh
#    puurrâđ+V+Der/Pass+V+Pot+Prs+Sg3: purruš
    puurrâđ+V+Der/Pass+V+Pot+Prs+Du1: purruužeen
    puurrâđ+V+Der/Pass+V+Pot+Prs+Du2: purrušvettee
    puurrâđ+V+Der/Pass+V+Pot+Prs+Du3: purruužává
    puurrâđ+V+Der/Pass+V+Pot+Prs+Pl1: purruužep
    puurrâđ+V+Der/Pass+V+Pot+Prs+Pl2: purrušvetteđ
    puurrâđ+V+Der/Pass+V+Pot+Prs+Pl3: purruužeh
    puurrâđ+V+Der/Pass+V+Ind+Prs+ConNeg: purruu
    puurrâđ+V+Der/Pass+V+Ind+Prt+ConNeg: purrum
    puurrâđ+V+Der/Pass+V+Cond+Prs+ConNeg: purruuččii
    puurrâđ+V+Der/Pass+V+Pot+Prs+ConNeg: purruužii
    puurrâđ+V+Der/Pass+V+PrsPrc: [porrojeijee, porrojijjee]
    puurrâđ+V+Der/Pass+V+PrfPrc: [purrum, puurrum] #Lene added puurrum
    puurrâđ+V+Der/Pass+V+Actio+Nom: purrum
    puurrâđ+V+Der/Pass+V+Actio+Ess: purruumin
    puurrâđ+V+Der/Pass+V+Actio+Loc: purruumist
    puurrâđ+V+Der/Pass+V+Actio+Ill: purruumân
    puurrâđ+V+Der/Pass+V+Ger: purruudijn
    puurrâđ+V+Der/Pass+V+VAbess: purruuhánnáá
    puurrâđ+V+Der/d+V+Ind+Prs+Sg1: purâdâm
    puurrâđ+V+Der/d+V+Ind+Prs+Sg2: purâdah
    puurrâđ+V+Der/d+V+Ind+Prs+Sg3: puurâd
    puurrâđ+V+Der/d+V+Ind+Prs+Du1: purâdeen
    puurrâđ+V+Der/d+V+Ind+Prs+Du2: puurâdvettee
    puurrâđ+V+Der/d+V+Ind+Prs+Du3: purâdává
    puurrâđ+V+Der/d+V+Ind+Prs+Pl3: purâdeh
    puurrâđ+V+Der/d+V+Ind+Prs+ConNeg: puurâd
    puurrâđ+V+Der/d+V+Ind+Prt+Sg1: purâdim
    puurrâđ+V+Der/d+V+Ind+Prt+Sg3: purâdij
    puurrâđ+V+Der/d+V+Ind+Prt+Pl3: purâdii
    puurrâđ+V+Der/d+V+Cond+Prs+Sg1: purâdiččim
    puurrâđ+V+Der/d+V+Cond+Prs+Sg3: purâdičij
    puurrâđ+V+Der/d+V+Pot+Prs+Sg1: purâdižžeem
    puurrâđ+V+Der/d+V+Pot+Prs+Sg3: purâdiš
    puurrâđ+V+Der/d+V+Ind+Prs+ConNeg: puurâd
    puurrâđ+V+Der/d+V+Ind+Prt+ConNeg: purâdâm
    puurrâđ+V+Der/d+V+Pot+Prs+ConNeg: purâdižžii
    puurrâđ+V+Der/d+V+PrfPrc: purâdâm
    puurrâđ+V+Der/d+V+VAbess: puurâdhánnáá
    puurrâđ+V+Der/d+V+Actio+Nom: purâdem
    puurrâđ+V+Der/d+V+Actio+Ill: puurâdmân
    puurrâđ+V+Der/d+V+Actio+Ess: puurâdmin
    puurrâđ+V+Der/d+V+Actio+Loc: puurâdmist
    puurrâđ+V+Der/d+V+Actio+Com: puurâddijn
    puurrâđ+V+Der/d+V+Actio+Com+PxSg1: puurâddijnân
    puurrâđ+V+Der/d+V+Actio+Com+PxSg2: puurâddijnâd
    puurrâđ+V+Der/d+V+Actio+Com+PxSg3: puurâddijnis
    puurrâđ+V+Der/d+V+Ger: puurâddijn
    puurrâđ+V+Der/st+V+Ind+Prs+Sg1: purâstâm
    puurrâđ+V+Der/tt+V+Ind+Prs+Sg1: purâttâm
    puurrâđ+V+Der/InchL+V+Ind+Prs+Sg1: purâškuáđám
    puurrâđ+V+Der/l+V+Ind+Prs+Sg1: purâlâm
    puurrâđ+V+Der/l+V+Ind+Prs+Sg3: puurrâl
    puurrâđ+V+Der/l+V+Ind+Prs+Du1: purâleen
    puurrâđ+V+Der/l+V+Ind+Prs+Pl3: purâleh
    puurrâđ+V+Der/l+V+Ind+Prs+ConNeg: puurrâl
    puurrâđ+V+Der/l+V+Ind+Prt+Sg1: purâlim
    puurrâđ+V+Der/l+V+Ind+Prt+Sg3: purâlij
    puurrâđ+V+Der/l+V+Ind+Prt+Pl3: purâlii

